臺灣臺北地方法院行政訴訟裁定　
111年度交字第134號
原      告  陳鈴美  
被      告  臺北市交通事件裁決所

代  表  人  蘇福智(所長)    

上列當事人間交通裁決事件，原告不服被告中華民國110年3月12
日北市裁催字第22-C00000000號裁決，提起行政訴訟，本院裁定
如下：
    主  文
原告之訴駁回。
訴訟費用新臺幣參佰元由原告負擔。
    理  由
一、按「原告之訴，有下列各款情形之一者，行政法院應以裁定
    駁回之。但其情形可以補正者，審判長應定期間先命補正：
    六、起訴逾越法定期限者」，行政訴訟法第107條第1項第6
    款定有明文，而此一規定，依同法第237條之9第1項準用第2
    36條之規定，於交通裁決事件亦適用之。次按「交通裁決事
    件中撤銷訴訟之提起，應於裁決書送達後30日之不變期間內
    為」，同法第237條之3第2項亦有明文。又按行為時違反道
    路交通管理事件統一裁罰基準及處理細則第5條規定：「處
    理違反道路交通管理事件，有關文書送達之程序，依行政程
    序法之規定」，而「送達，於應受送達人之住居所、事務所
    或營業所為之。但在行政機關辦公處所或他處會晤應受送達
    人時，得於會晤處所為之」、「於應送達處所不獲會晤應受
    送達人時，得將文書付與有辨別事理能力之同居人、受雇人
    或應送達處所之接收郵件人員」、「應受送達人或其同居人
    、受雇人、接收郵件人員無正當理由拒絕收領文書時，得將
    文書留置於應送達處所，以為送達」、「送達，不能依前二
    條規定為之者，得將文書寄存送達地之地方自治或警察機關
    ，並作送達通知書兩份，一份黏貼於應受送達人住居所、事
    務所、營業所或其就業處所門首，另一份交由鄰居轉交或置
    於該送達處所信箱或其他適當位置，以為送達。前項情形，
    由郵政機關為送達者，得將文書寄存於送達地之郵政機關。
    寄存機關自收受寄存文書之日起，應保存3個月」，行政程
    序法第72條第1項、第73條第1項、第3項、第74條分別定有
    明文。是以，行政機關依行政程序法而為文書之送達，專依
    該法律之規定，且該法並無準用民事訴訟法或刑事訴訟法關
    於寄存送達自寄存之日起10日生效規定之規定，是文書合法
    寄存送達後，當自寄存之日起即時生效，並非以應受送達人
    前往上開機關領取文書時，且非自寄存之日起，經10日後，
    始發生送達效力（最高行政法院97年度裁字第115號裁定意
    旨參照）。。
二、查原告不服被告民國110年3月12日北市裁催字第22-C000000
    00號違反道路交通管理事件裁決書所為裁決處分，於111年2
    月24日向本院提起本件行政訴訟。惟系爭裁決書於110年3月
    17日寄存送達原告戶籍地臺北市○○區○○里○○街00巷0號三樓
    之5，有送達證書在卷可稽，則原告提起行政訴訟之期間，
    應自110年3月18日起算，至110年4月16日（星期五）即已屆
    滿。詎原告遲至111年2月24日始向本院提起本件行政訴訟，
    此有本院加蓋於行政訴訟起訴狀上收文戳記所載日期可考，
    已逾法定不變期間，且其情形無從補正，則原告提起本件訴
    訟，依首開法條規定，顯非合法，應予駁回。另本件原告之
    訴，已因原告起訴逾期，欠缺實體判決要件，應予程序上駁
    回，自無從就原告起訴主張之實體上理由為審究，併此敘明
    。
三、依行政訴訟法第237條之9第1項、第236條、第107條第1項第
    6款、第104條、民事訴訟法第95條、第78條，裁定如主文。
     
中　　華　　民　　國　　111 　年　　4 　　月　　8 　　日
　　　　　　　　  行政訴訟庭  法　官　范智達
上為正本係照原本作成。
如不服本裁定，應於送達後10日內，向本院提出抗告狀（須按他
造人數附繕本）。
中　　華　　民　　國　　111 　年　　4 　　月　　8 　　日
                              書記官　蔡凱如